---
title: " Proyecto equipo 4 "
output: html_notebook
---

```{r}
#Librerias
library(pwr)
library(ggplot2)
library(dplyr)
library(fitdistrplus)
library(modeest)
```



# Comenzando a obtener los datos de nuestros sujetos:
```{r}
##Linea Base

# obtenemos toda la base de datos de epilepsia
data_cruda<-MASS::epil
data_cruda<- data_cruda %>% distinct
data_cruda
sujetos_placebo <- data_cruda %>% filter(trt=="placebo") %>% dplyr::select(base,y,subject,period)
sujetos_progabide <- data_cruda %>% filter(trt=="progabide") %>% dplyr::select(base,y,subject,period)

# Quitar los outliers

#buscamos donde estan los outliers, sujetos 49 y 25
data_cruda
which(data_cruda$subject == 25)

#borramos las filas correspondientes y asignamos nuevo nombre

data_cruda_out <- data_cruda[-c(97, 98, 99, 100, 193, 194, 195, 196),]
data_cruda_out

# data cocinada (línea base/4)
Data_cocinada <- data.frame(data_cruda$subject, data_cruda$base /4, data_cruda$y, data_cruda$period, data_cruda$trt)
#cambiando nombres
colnames(Data_cocinada)
names(Data_cocinada)[names(Data_cocinada) == "data_cruda.subject"] <- "sujeto"
names(Data_cocinada)[names(Data_cocinada) == "data_cruda.base.4"] <- "base"
names(Data_cocinada)[names(Data_cocinada) == "data_cruda.y"] <- "crisis"
names(Data_cocinada)[names(Data_cocinada) == "data_cruda.period"] <- "periodo"
names(Data_cocinada)[names(Data_cocinada) == "data_cruda.trt"] <- "tratamiento"
Data_cocinada
# data sin linea base
Data_condimentada <- data.frame(Data_cocinada$sujeto, Data_cocinada$crisis, Data_cocinada$periodo, Data_cocinada$tratamiento)
names(Data_condimentada)[names(Data_condimentada) == "Data_cocinada.sujeto"] <- "sujeto"
names(Data_condimentada)[names(Data_condimentada) == "Data_cocinada.crisis"] <- "crisis"
names(Data_condimentada)[names(Data_condimentada) == "Data_cocinada.periodo"] <- "periodo"
names(Data_condimentada)[names(Data_condimentada) == "Data_cocinada.tratamiento"] <- "tratamiento"
colnames(Data_condimentada)
# Poniendo la línea base como periodo 0
period0 <- data.frame(sujeto= Data_cocinada$sujeto, crisis= Data_cocinada$base, periodo = 0, tratamiento = Data_cocinada$tratamiento)

period0$periodo <- as.factor(period0$periodo)
period0_ND <- period0 %>% distinct

Data_condimentada <- rbind(Data_condimentada, period0_ND)

Data_condimentada
Data_condimentada <- Data_condimentada[with(Data_condimentada, order(Data_condimentada$sujeto)), ]
#Con este data.frame ya podemos hacer nuestras pruebas de hipotesis.
```

# Boxplots:
```{r}
boxplots_cruda <- ggplot(Data_condimentada, aes(x= periodo, y= crisis, fill= tratamiento)) +
  geom_boxplot(outlier.shape = NA) +
  coord_cartesian(ylim=c(0, 30)) +
  labs(title = "Distribución del número de crisis por cada periodo", x = "periodo", y = "crisis") + theme_minimal() + theme(plot.title = element_text(size = 16, color = "#64BBCC", face = "italic", "bold", family ="serif"), text = element_text(size = 9), legend.title = element_text(size = 9), legend.text = element_text(size = 9))
boxplots_cruda 

boxplots_placebo <- ggplot(Data_condimentada %>% filter(tratamiento=="placebo"), aes(x= periodo, y= crisis, fill= "red")) +
  geom_boxplot(outlier.shape = NA) +
  coord_cartesian(ylim=c(0, 30))+ labs(title = "Distribución del número de crisis por cada periodo, grupo placebo", x = "periodo", y = "crisis") + theme_minimal() + theme(plot.title = element_text(size = 16, color = "#FF696A", face = "italic", "bold", family ="serif"), text = element_text(size = 9), legend.title = element_blank(), legend.text = element_blank(), legend.position='none')  + stat_summary(
    fun.y = median,
    geom = 'line',
    aes(group = tratamiento, colour = tratamiento),
    position = position_dodge(width = 0.9) #this has to be added
  )
boxplots_placebo 

boxplots_proga <- ggplot(Data_condimentada %>% filter(tratamiento=="progabide"), aes(x= periodo, y= crisis, fill= tratamiento)) +
  geom_boxplot(outlier.shape = NA) + scale_fill_manual(values = c("#64BBCC")) +
  coord_cartesian(ylim=c(0, 30))+ labs(title = "Distribución del número de crisis por cada periodo, grupo progabide", x = "periodo", y = "crisis") + theme_minimal() + theme(plot.title = element_text(size = 16, color = "#64BBCC", face = "italic", "bold", family ="serif"), text = element_text(size = 9), legend.title = element_blank(), legend.text = element_blank(), legend.position='none')  + 
  stat_summary(
    fun.y = median,
    geom = 'line',
    aes(group = tratamiento, color= tratamiento),
    position = position_dodge(width = 0.9) #this has to be added
  ) + scale_colour_manual(values = c("#64BBCC"))
boxplots_proga
```
# Resultados:
## Hacemos U de Mann_Withney: comparando entre tratamiento en cada periodo
```{r}
# U de Mann-Withney = wilcox.test(paired=FALSE)

Data_wilcoxon <- Data_condimentada
Data_wilcoxon$Vector1<-paste0(Data_wilcoxon$tratamiento, Data_wilcoxon$periodo)

Data_wilcoxon$Vector1 <- as.factor(Data_wilcoxon$Vector1)
w0 <- wilcox.test(Data_wilcoxon$crisis[Data_wilcoxon$Vector1 == "placebo0"], Data_wilcoxon$crisis[Data_wilcoxon$Vector1 == "progabide0"], paired = FALSE, alternative = "greater")
w0$p.value

w1 <- wilcox.test(Data_wilcoxon$crisis[Data_wilcoxon$Vector1 == "placebo1"], Data_wilcoxon$crisis[Data_wilcoxon$Vector1 == "progabide1"], paired = FALSE, alternative = "greater")

w2 <- wilcox.test(Data_wilcoxon$crisis[Data_wilcoxon$Vector1 == "placebo2"], Data_wilcoxon$crisis[Data_wilcoxon$Vector1 == "progabide2"], paired = FALSE, alternative = "greater")

w3 <- wilcox.test(Data_wilcoxon$crisis[Data_wilcoxon$Vector1 == "placebo3"], Data_wilcoxon$crisis[Data_wilcoxon$Vector1 == "progabide3"], paired = FALSE, alternative = "greater")

w4 <- wilcox.test(Data_wilcoxon$crisis[Data_wilcoxon$Vector1 == "placebo4"], Data_wilcoxon$crisis[Data_wilcoxon$Vector1 == "progabide4"], paired = FALSE, alternative = "greater")

w_p_values <- data.frame(w0$p.value,w1$p.value,w2$p.value,w3$p.value,w4$p.value)

w_p_values

write.csv(w_p_values,"C:/Users/luisf/U_de_Mann_Withney.csv", row.names = FALSE)
```
## Obtenemos que ninguno es significativo
# Friedman:
```{r}
Data_placebo <- Data_wilcoxon %>% filter(tratamiento=="placebo")
f1 <- friedman.test(Data_placebo$crisis,Data_placebo$periodo,Data_placebo$sujeto)

Data_progabide <- Data_wilcoxon %>% filter(tratamiento=="progabide")
f2 <- friedman.test(Data_progabide$crisis,Data_progabide$periodo,Data_progabide$sujeto)

friedman_results <- data.frame(f1$p.value,f2$p.value)
friedman_results
write.csv(friedman_results,"C:/Users/luisf/Friedman.csv", row.names = FALSE)
```
# Post-hoc: Wilcoxon ajustada con bonferroni
```{r}
a <- wilcox.test(Data_wilcoxon$crisis[Data_wilcoxon$Vector1 == "progabide0"], Data_wilcoxon$crisis[Data_wilcoxon$Vector1 == "progabide1"], paired = TRUE, alternative = "greater")

b <- wilcox.test(Data_wilcoxon$crisis[Data_wilcoxon$Vector1 == "progabide0"], Data_wilcoxon$crisis[Data_wilcoxon$Vector1 == "progabide2"], paired = TRUE, alternative = "greater")

c <- wilcox.test(Data_wilcoxon$crisis[Data_wilcoxon$Vector1 == "progabide0"], Data_wilcoxon$crisis[Data_wilcoxon$Vector1 == "progabide3"], paired = TRUE, alternative = "greater")

d <- wilcox.test(Data_wilcoxon$crisis[Data_wilcoxon$Vector1 == "progabide0"], Data_wilcoxon$crisis[Data_wilcoxon$Vector1 == "progabide4"], paired = TRUE, alternative = "greater")

e <- wilcox.test(Data_wilcoxon$crisis[Data_wilcoxon$Vector1 == "progabide1"], Data_wilcoxon$crisis[Data_wilcoxon$Vector1 == "progabide4"], paired = TRUE, alternative = "greater")

f <- wilcox.test(Data_wilcoxon$crisis[Data_wilcoxon$Vector1 == "progabide1"], Data_wilcoxon$crisis[Data_wilcoxon$Vector1 == "progabide2"], paired = TRUE, alternative = "greater")

g <- wilcox.test(Data_wilcoxon$crisis[Data_wilcoxon$Vector1 == "progabide1"], Data_wilcoxon$crisis[Data_wilcoxon$Vector1 == "progabide3"], paired = TRUE, alternative = "greater")

h <- wilcox.test(Data_wilcoxon$crisis[Data_wilcoxon$Vector1 == "progabide2"], Data_wilcoxon$crisis[Data_wilcoxon$Vector1 == "progabide4"], paired = TRUE, alternative = "greater")

i <- wilcox.test(Data_wilcoxon$crisis[Data_wilcoxon$Vector1 == "progabide2"], Data_wilcoxon$crisis[Data_wilcoxon$Vector1 == "progabide3"], paired = TRUE, alternative = "greater")

j <- wilcox.test(Data_wilcoxon$crisis[Data_wilcoxon$Vector1 == "progabide3"], Data_wilcoxon$crisis[Data_wilcoxon$Vector1 == "progabide4"], paired = TRUE, alternative = "greater")


p_values <- c(a$p.value,b$p.value,c$p.value,d$p.value,e$p.value,f$p.value,g$p.value,h$p.value,i$p.value,j$p.value)
p_values

p_ajustada <- c(p.adjust(p_values, method ="bonferroni"))
p_ajustada

p <- data.frame(p_values,p_ajustada)
p
write.csv(p,"C:/Users/luisf/Posthoc.csv", row.names = FALSE)
```
# Muestra de que Pairwise nos da puros 1, mostrando que aunque haciendo wilcoxon y ajustando
```{r}
Data_progabide
Data_progabide$Vector1 <- as.factor(Data_progabide$Vector1)
pairwise.wilcox.test(x=Data_progabide$crisis, g=Data_progabide$Vector1,alternative="greater",paired=T,p.adjust.method="bonferroni")
```



# Control 1,2,3,4 (las semanas)
```{r}
sujetos_placebo1 <- subset(sujetos_placebo, period == "1")
control1 <- data.frame(sujetos_placebo1$y,sujetos_placebo1$age,sujetos_placebo1$subject)
control1 <- rename(control1 %>% distinct, crisis1 = "sujetos_placebo1.y" , edad="sujetos_placebo1.age",sujeto= "sujetos_placebo1.subject")

sujetos_placebo2 <- subset(sujetos_placebo, period == "2")
control2 <- data.frame(sujetos_placebo2$y,sujetos_placebo2$age,sujetos_placebo2$subject)
control2 <- rename(control2 %>% distinct, crisis2 = "sujetos_placebo2.y" , edad="sujetos_placebo2.age",sujeto= "sujetos_placebo2.subject")

sujetos_placebo3 <- subset(sujetos_placebo, period == "3")
control3 <- data.frame(sujetos_placebo3$y,sujetos_placebo3$age,sujetos_placebo3$subject)
control3 <- rename(control3 %>% distinct, crisis3 = "sujetos_placebo3.y" , edad="sujetos_placebo3.age",sujeto= "sujetos_placebo3.subject")

sujetos_placebo4 <- subset(sujetos_placebo, period == "4")
control4 <- data.frame(sujetos_placebo4$y,sujetos_placebo4$age,sujetos_placebo4$subject)
control4 <- rename(control4 %>% distinct, crisis4 = "sujetos_placebo4.y" , edad="sujetos_placebo4.age",sujeto= "sujetos_placebo4.subject")

controles <- data.frame(control0,control1,control2,control3,control4)
```

# Número de pacientes 
```{r}
length(sujetos_placebo$subject)/4# 28 pacientes
length(sujetos_progabide$subject)/4 # 31 pacientes
```
## Análisis de estadística descriptiva:
```{r}
#install.packages("modeest")
data_descriptiva_edad <- data_cruda %>% dplyr::select(age,subject)
data_descriptiva_edad <- data_descriptiva_edad %>% distinct
```

# De la edad
```{r}
media <- mean(data_descriptiva_edad$age)
media
mediana <- median(data_descriptiva_edad$age)
mediana
moda <- mfv(data_descriptiva_edad$age)
moda
sd <- sd(data_descriptiva_edad$age)
sd
var <- var(data_descriptiva_edad$age)
var
q <- quantile(data_descriptiva_edad$age)
q
iqr <- IQR(data_descriptiva_edad$age)
iqr
cv <- sd/media
cv
ran <- range(data_descriptiva_edad$age)
ran
edad_descriptiva <- c(media,mediana,moda,sd,var,q,iqr,cv,ran)
write.csv(edad_descriptiva,"C:/Users/luisf/EstaDescriptiva_edad.csv", row.names = FALSE)
```
# De las crisis en grupos placebo (no se si se usará)
```{r}
media <- mean(sujetos_placebo$y)
media
mediana <- median(sujetos_placebo$y)
mediana
moda <- mfv(sujetos_placebo$y)
moda
sd <- sd(sujetos_placebo$y)
sd
var <- var(sujetos_placebo$y)
var
q <- quantile(sujetos_placebo$y)
q
iqr <- IQR(sujetos_placebo$y)
iqr
cv <- sd/media
cv
ran <- range(sujetos_placebo$y)
ran
crisisplacebo_descriptiva <- c(media,mediana,moda,sd,var,q,iqr,cv,ran)
write.csv(crisisplacebo_descriptiva,"C:/Users/luisf/EstaDescriptiva_crisisplacebo.csv", row.names = FALSE)
```
# placebo línea base: recordemos que es suma de 8 SEMANAS
```{r}
placebo_periodo0 <- sujetos_placebo %>% dplyr::select(base,subject) %>% distinct
media <- mean(placebo_periodo0$base)
media
mediana <- median(placebo_periodo0$base)
mediana
moda <- mfv(placebo_periodo0$base)
moda
sd <- sd(placebo_periodo0$base)
sd
var <- var(placebo_periodo0$base)
var
q <- quantile(placebo_periodo0$base)
q
iqr <- IQR(placebo_periodo0$base)
iqr
cv <- sd/media
cv
ran <- range(placebo_periodo0$base)
ran
placebobase_descriptiva <- c(media,mediana,moda,sd,var,q,iqr,cv,ran)
```

# placebo periodo 1
```{r}
placebo_periodo1 <- sujetos_placebo %>% filter(period=="1")
media <- mean(placebo_periodo1$y)
media
mediana <- median(placebo_periodo1$y)
mediana
moda <- mfv(placebo_periodo1$y)
moda
sd <- sd(placebo_periodo1$y)
sd
var <- var(placebo_periodo1$y)
var
q <- quantile(placebo_periodo1$y)
q
iqr <- IQR(placebo_periodo1$y)
iqr
cv <- sd/media
cv
ran <- range(placebo_periodo1$y)
ran
placeboperiodo1_descriptiva <- c(media,mediana,moda,sd,var,q,iqr,cv,ran)
```

# placebo periodo 2
```{r}
placebo_periodo2 <- sujetos_placebo %>% filter(period=="2")
media <- mean(placebo_periodo2$y)
media
mediana <- median(placebo_periodo2$y)
mediana
moda <- mfv(placebo_periodo2$y)
moda
sd <- sd(placebo_periodo2$y)
sd
var <- var(placebo_periodo2$y)
var
q <- quantile(placebo_periodo2$y)
q
iqr <- IQR(placebo_periodo2$y)
iqr
cv <- sd/media
cv
ran <- range(placebo_periodo2$y)
ran
placeboperiodo2_descriptiva <- c(media,mediana,moda,sd,var,q,iqr,cv,ran)
```

# placebo periodo 3
```{r}
placebo_periodo3 <- sujetos_placebo %>% filter(period=="3")
media <- mean(placebo_periodo3$y)
media
mediana <- median(placebo_periodo3$y)
mediana
moda <- mfv(placebo_periodo3$y)
moda
sd <- sd(placebo_periodo3$y)
sd
var <- var(placebo_periodo3$y)
var
q <- quantile(placebo_periodo3$y)
q
iqr <- IQR(placebo_periodo3$y)
iqr
cv <- sd/media
cv
ran <- range(placebo_periodo3$y)
ran
placeboperiodo3_descriptiva <- c(media,mediana,moda,sd,var,q,iqr,cv,ran)
```

# placebo periodo 4
```{r}
placebo_periodo4 <- sujetos_placebo %>% filter(period=="4")
media <- mean(placebo_periodo4$y)
media
mediana <- median(placebo_periodo4$y)
mediana
moda <- mfv(placebo_periodo4$y)
moda
sd <- sd(placebo_periodo4$y)
sd
var <- var(placebo_periodo4$y)
var
q <- quantile(placebo_periodo4$y)
q
iqr <- IQR(placebo_periodo4$y)
iqr
cv <- sd/media
cv
ran <- range(placebo_periodo4$y)
ran
placeboperiodo4_descriptiva <- c(media,mediana,moda,sd,var,q,iqr,cv,ran)

placebo_periodos <- data.frame(placebobase_descriptiva,placeboperiodo1_descriptiva,placeboperiodo2_descriptiva,placeboperiodo3_descriptiva,placeboperiodo4_descriptiva)

write.csv(placebo_periodos,"C:/Users/luisf/EstaDescriptiva_placeboperiodos.csv", row.names = FALSE)
```

# De las crisis en grupos progabide (no se si usaremos)
```{r}
media <- mean(sujetos_progabide$y)
media
mediana <- median(sujetos_progabide$y)
mediana
moda <- mfv(sujetos_progabide$y)
moda
sd <- sd(sujetos_progabide$y)
sd
var <- var(sujetos_progabide$y)
var
q <- quantile(sujetos_progabide$y)
q
iqr <- IQR(sujetos_progabide$y)
iqr
cv <- sd/media
cv
ran <- range(sujetos_progabide$y)
ran
progabidecrisis_descriptiva <- c(media,mediana,moda,sd,var,q,iqr,cv,ran)
write.csv(progabidecrisis_descriptiva,"C:/Users/luisf/EstaDescriptiva_progabidecrisis.csv", row.names = FALSE)
```
# progabide línea base 
```{r}
progabide_periodo0 <- sujetos_progabide %>% dplyr::select(base,subject) %>% distinct
media <- mean(progabide_periodo0$base)
media
mediana <- median(progabide_periodo0$base)
mediana
moda <- mfv(progabide_periodo0$base)
moda
sd <- sd(progabide_periodo0$base)
sd
var <- var(progabide_periodo0$base)
var
q <- quantile(progabide_periodo0$base)
q
iqr <- IQR(progabide_periodo0$base)
iqr
cv <- sd/media
cv
ran <- range(progabide_periodo0$base)
ran
progabidebase_descriptiva <- c(media,mediana,moda,sd,var,q,iqr,cv,ran)
```

# progabide periodo 1
```{r}
progabide_periodo1 <- sujetos_progabide %>% filter(period=="1")
media <- mean(progabide_periodo1$y)
media
mediana <- median(progabide_periodo1$y)
mediana
moda <- mfv(progabide_periodo1$y)
moda
sd <- sd(progabide_periodo1$y)
sd
var <- var(progabide_periodo1$y)
var
q <- quantile(progabide_periodo1$y)
q
iqr <- IQR(progabide_periodo1$y)
iqr
cv <- sd/media
cv
ran <- range(progabide_periodo1$y)
ran
progabideperiodo1_descriptiva <- c(media,mediana,moda,sd,var,q,iqr,cv,ran)
```

# progabide periodo 2
```{r}
progabide_periodo2 <- sujetos_progabide %>% filter(period=="2")
media <- mean(progabide_periodo2$y)
media
mediana <- median(progabide_periodo2$y)

moda <- mfv(progabide_periodo2$y)
moda <- paste(moda[1],moda[2])
sd <- sd(progabide_periodo2$y)
sd
var <- var(progabide_periodo2$y)
var
q <- quantile(progabide_periodo2$y)
q
iqr <- IQR(progabide_periodo2$y)
iqr
cv <- sd/media
cv
ran <- range(progabide_periodo2$y)
ran
progabideperiodo2_descriptiva <- c(media,mediana,moda,sd,var,q,iqr,cv,ran)

```

# progabide periodo 3
```{r}
progabide_periodo3 <- sujetos_progabide %>% filter(period=="3")
media <- mean(progabide_periodo3$y)
media
mediana <- median(progabide_periodo3$y)
mediana
moda <- mfv(progabide_periodo3$y)
moda
sd <- sd(progabide_periodo3$y)
sd
var <- var(progabide_periodo3$y)
var
q <- quantile(progabide_periodo3$y)
q
iqr <- IQR(progabide_periodo3$y)
iqr
cv <- sd/media
cv
ran <- range(progabide_periodo3$y)
ran
progabideperiodo3_descriptiva <- c(media,mediana,moda,sd,var,q,iqr,cv,ran)

```

# progabide periodo 4
```{r}
progabide_periodo4 <- sujetos_progabide %>% filter(period=="4")
media <- mean(progabide_periodo4$y)
media
mediana <- median(progabide_periodo4$y)
mediana
moda <- mfv(progabide_periodo4$y)
moda
sd <- sd(progabide_periodo4$y)
sd
var <- var(progabide_periodo4$y)
var
q <- quantile(progabide_periodo4$y)
q
iqr <- IQR(progabide_periodo4$y)
iqr
cv <- sd/media
cv
ran <- ?range(progabide_periodo4$y)
ran
progabideperiodo4_descriptiva <- c(media,mediana,moda,sd,var,q,iqr,cv,ran)

progabide_periodos <- data.frame(progabidebase_descriptiva,progabideperiodo1_descriptiva,progabideperiodo2_descriptiva,progabideperiodo3_descriptiva,progabideperiodo4_descriptiva)

write.csv(progabide_periodos,"C:/Users/luisf/EstaDescriptiva_progabideperiodos.csv", row.names = FALSE)
```
# Pruebas de Normalidad
```{r}

## Control 1
shapiro.test(control1$crisis1)# se rechaza hipótesis nula, no es normal la distribución 
hist(control1$crisis1)
library(fitdistrplus)
descdist(control1$crisis1) # se ve que también es beta
qqnorm(control1$base)
qqline(control1$base, col="purple", lw=2) #se ve que no es normal

## Control 2
shapiro.test(control2$crisis2) # se rechaza hipótesis nula, no es normal la distribución 
hist(control2$crisis2)
library(fitdistrplus)
descdist(control2$crisis2)# se ve que también es beta

## Control 3
shapiro.test(control3$crisis3) # se rechaza hipótesis nula, no es normal la distribución 
hist(control3$crisis3)
library(fitdistrplus)
descdist(control3$crisis3)# se ve que también es beta

## Control 4
shapiro.test(control4$crisis4) # se rechaza hipótesis nula, no es normal la distribución 
hist(control4$crisis4)
library(fitdistrplus)
descdist(control4$crisis4)# se ve que también es beta
```

# Códigos para las gráficas:

# Gráfica de cómo va avanzando cada control
```{r}

sujetos.control <- data.frame(sujetos_placebo$subject, sujetos_placebo$y, sujetos_placebo$period)

names(sujetos.control)[names(sujetos.control) == "sujetos_placebo.y"] <- "crisis"
names(sujetos.control)[names(sujetos.control) == "sujetos_placebo.period"] <- "periodo"
names(sujetos.control)[names(sujetos.control) == "sujetos_placebo.subject"] <- "sujetos"

p0.c <- data.frame(sujetos = sujetos_placebo$subject, crisis= sujetos_placebo$base, periodo = 0 )

sujetos.control <- rbind(sujetos.control, p0.c)
sujetos.control$periodo <- as.factor(sujetos.control$periodo)
sujetos.control$sujetos <- as.factor(sujetos.control$sujetos)

indcontrol <- ggplot(sujetos.control, aes(x = periodo, y = crisis, color = sujetos, group = sujetos)) + geom_point() + geom_line()+
  labs(title = "Crisis de cada paciente del grupo control con respecto al tiempo", x = "periodo", y = "crisis") + theme(plot.title = element_text(size = 16, color = "#64BBCC", face = "italic", "bold", family ="serif"), text = element_text(size = 9), legend.title = element_text(size = 9), legend.text = element_text(size = 9))
indcontrol

```

# Gráfica de cómo va avanzando cada paciente

```{r}
sujetos <- sujetos_progabide$subject
sujetos.df <- data.frame(sujetos, sujetos_progabide$y, sujetos_progabide$period)

names(sujetos.df)[names(sujetos.df) == "sujetos_progabide.y"] <- "crisis"
names(sujetos.df)[names(sujetos.df) == "sujetos_progabide.period"] <- "periodo"

periodo0 <- data.frame(sujetos = sujetos_progabide$subject, crisis= sujetos_progabide$base, periodo = 0 )

sujetos.df <- rbind(sujetos.df, periodo0)
sujetos.df$periodo <- as.factor(sujetos.df$periodo)
sujetos.df$sujetos <- as.factor(sujetos.df$sujetos)

individual <- ggplot(sujetos.df, aes(x = periodo, y = crisis, color = sujetos, group = sujetos)) + geom_point() + geom_line() +
  labs(title = "Crisis de cada paciente del grupo experimental con respecto al tiempo", x = "periodo", y = "crisis") + theme(plot.title = element_text(size = 16, color = "#D3B7ED", face = "italic", "bold", family ="serif"), text = element_text(size = 9), legend.title = element_text(size = 9), legend.text = element_text(size = 9))
individual

```

## Ver las distribuciones en cada control (boxplots)
```{r}
boxplotsc.df <- data.frame(sujetos_placebo$y, sujetos_placebo$period)
colnames(boxplotsc.df)

names(boxplotsc.df)[names(boxplotsc.df) == "sujetos_placebo.y"] <- "crisis"
names(boxplotsc.df)[names(boxplotsc.df) == "sujetos_placebo.period"] <- "periodo"

p0 <- data.frame(crisis= sujetos_placebo$base / 4, periodo = 0)

boxplotsc.df <- rbind(boxplotsc.df, p0)
boxplotsc.df$periodo <- as.factor(boxplotsc.df$periodo)

bpcontrol <- ggplot(boxplotsc.df, aes(x= periodo, y= crisis, color=periodo)) +
  geom_boxplot()
bpcontrol

```





























  
